臺灣桃園地方法院刑事裁定　　　　　　　100年度聲字第787號
聲　請　人　臺灣桃園地方法院檢察署檢察官
被　　　告　吳明義
上列聲請人聲請沒收案件（100 年度聲沒字第120 號，偵查案號
：99年度戒毒偵字第190 號），本院裁定如下：
    主  文
扣案之第二級毒品甲基安非他命壹小包（驗餘淨重零點捌貳柒陸
公克及分裝袋）、第二級毒品甲基安非他命壹小包（驗餘淨重零
點伍捌貳陸公克及分裝袋）、第二級毒品甲基安非他命壹小包（
驗餘淨重零點壹零玖參公克及分裝袋）、第二級毒品甲基安非他
命柒小包（驗餘淨重伍點肆壹玖捌公克及分裝袋），均沒收銷燬
之。
    理  由
一、按違禁物不問屬於犯罪行為人與否，沒收之，且得單獨宣告
    沒收，刑法第38條第1 項第1 款、第2 項及第40條第2 項分
    別定有明文。次按查獲之第1 、2 級毒品、及專供製造或施
    用第1 、2 級毒品之器具，不問屬於犯人與否，均沒收銷燬
    之，毒品危害防制條例第18條第1 項前段定有明文。
二、本件聲請意旨略以：被告吳明義因施用毒品犯行，經本院以
    99年度毒聲字第169 號裁定令入戒治處所施以強制戒治，經
    評定合格，停止處分，於民國99年10月21日釋放出監，臺灣
    桃園地方法院檢察署檢察官業以99年度戒毒偵字第190 號為
    不起訴處分確定，而查獲時分別扣得之第二級毒品甲基安非
    他命1 包（含袋重1.2 公克）、1 包（含袋重0.9 公克）、
    1 包（含袋重0.31公克）、7 包（含袋共重5.54公克），為
    第二級毒品甲基安非他命，核屬毒品危害防制條例第18條第
    1 項所規定之違禁物，為此，爰聲請宣告沒收等語。
三、經查：
（一）被告吳明義分別於(1)97年7 月16日晚上某時，在臺北縣樹
      林市○○路462 號地下1 樓，施用第2 級毒品甲基安非他
      命1 次，嗣於民國97年7 月17 日 下午6 時10分許，在臺
      北縣樹林市○○路462 號地下1 樓為警查獲，並扣得第2
      級毒品甲基安非他命1 小包（含袋重1.2 公克）。(2)於97
      年9 月10日上午11時30分許為警採尿起回溯96小時內某時
      ，在某不詳地點，施用第2 級毒品甲基安非他命1 次，嗣
      於同日上午10時10分許，在桃園縣龜山鄉○○路○ 段117
      號為警查獲，並扣得第2 級毒品甲基安非他命1 小包（含
      袋重0.9 公克）。經本院於97年10月29日以97年度毒聲字
      第1322號裁定送觀察勒戒；尚未執行前，被告復於(3)98年
      3 月8 日中午某時，在桃園縣龜山鄉○○街64號3 樓，施
      用第2 級毒品甲基安非他命1 次，嗣於98年3 月9 日下午
      5 時許，在桃園縣龜山鄉○○街34巷16號1 樓住處為警查
      獲，並扣得第2 級毒品甲基安非他命1 小包（含袋重0.31
      公克）。(4)於98年12月28日下午1 時許，在上址住處，施
      用第2 級毒品甲基安非他命1 次，嗣於同日晚上8 時30分
      許，在上址為警查獲，並扣得第2 級毒品甲基安非他命7
      包（含袋共重5.54公克）；被告經送執行觀察勒戒後，認
      有繼續施用毒品傾向，本院又於99年2 月12日以99年度毒
      聲字第169 號裁定令入戒治處所強制戒治，因被告經戒治
      成效評定合格，無繼續強制戒治之必要，業於99年10月21
      日釋放出監，臺灣桃園地方法院檢察署檢察官並於99年12
      月10日以99年度戒毒偵字第190 號為不起訴處分確定。
（二）而被告在上開案件為警查獲時，分別扣得(1)第二級毒品甲
      基安非他命1 小包（驗餘淨重0.8276公克及分裝袋，保管
      字號：97年度安保管字第1512號，扣押物品清單見97年度
      毒偵字第5573號偵查卷第11頁）；(2)第二級毒品甲基安非
      他命1 小包（驗餘淨重0.5826公克及分裝袋，保管字號：
      97年度安保管字第1524號，扣押物品清單見97年度毒偵字
      第5387號偵查卷）；(3)第二級毒品甲基安非他命1 小包（
      驗餘淨重0.1093公克及分裝袋，保管字號：98年度安保管
      字第713 號，扣押物品清單見98年度毒偵字第1309號偵查
      卷第66頁）；(4)第二級毒品甲基安非他命7 小包（驗餘淨
      重5.4198公克及分裝袋，保管字號：99年度安保管字第
      821 號，扣押物品清單見99年度毒偵字第155 號偵查卷第
      62頁）；均屬毒品危害防制條例管制之第二級毒品，為違
      禁物一節，分別有交通部民用航空局航空醫務中心99年1
      月19日毒品鑑定書1 紙、憲兵司令部刑事鑑識中心99年2
      月10日憲直刑鑑字第0990000260號鑑定書1 紙在卷可稽（
      分參99年度毒偵字第155 號偵查卷第61頁、99年度毒偵緝
      字第11號偵查卷第23頁），揆諸首揭說明，應認此部分之
      聲請並無不合，應予准許。又鑑定機關鑑驗毒品秤重主要
      係以傾倒，必要時亦會輔以刮杓刮取之方式，儘可能將原
      送驗包裝袋內毒品與包裝袋分離後各別秤重，所得毒品重
      量稱為淨重，包裝袋重量則以空包裝重稱之，然無論依上
      述何種方式分離，原送驗包裝袋內均仍會有微量毒品成分
      殘留，是應認前開包裝袋未與毒品完全析離，就該毒品與
      包裝袋，均應依毒品危害防制條例第18條第1 項前段規定
      ，宣告沒收銷燬之。
四、依刑事訴訟法第220 條，裁定如主文。
中    華    民    國   100    年    3     月    28    日
                  刑事第三庭    法  官  楊麗文
以上正本證明與原本無異。
如不服本裁定，應於送達後5 日內，向本院提出抗告狀。
                                書記官  柯凱騰
中    華    民    國   100    年    3     月    28    日